【裁判字號】    94,訴,2439
【裁判日期】    950123
【裁判案由】    毒品危害防制條例
【裁判全文】
臺灣桃園地方法院刑事判決              94年度訴字第2439號
公  訴  人  臺灣桃園地方法院檢察署檢察官
被      告  甲○○
                    （現於臺灣桃園女子監獄另案執行中）
上列被告因違反毒品危害防制條例案件，經檢察官提起公訴（94
年度毒偵字第5333號），及移送併案審理（94年度毒偵字第6346
號、6642號），被告於本院準備程序進行中，就被訴及併案之事
實為有罪之陳述，經本院告知簡式審判程序意旨，並聽取公訴人
及被告之意見後，本院合議庭裁定依簡式審判程序審理，判決如
下：
    主  文
甲○○連續施用第一級毒品，累犯，處有期徒刑捌月，扣案之海
洛因壹包（驗餘淨重零點伍零公克）沒收銷燬之，注射針筒貳支
沒收。又連續施用第二級毒品，累犯，處有期徒刑陸月。應執行
有期徒刑壹年，扣案之海洛因壹包（驗餘淨重零點伍零公克）沒
收銷燬之，注射針筒貳支沒收。
    事  實
一、甲○○前因施用毒品案件，經送觀察、勒戒後，認無繼續施
    用毒品之傾向，業經本院八十八年度易緝字第八三號刑事判
    決諭知免刑確定，惟其復因施用毒品案件，經本院八十九年
    度毒聲字第四一二九號裁定送觀察、勒戒，因認有繼續施用
    毒品之傾向，再經本院九十年度毒聲字第一六六五號裁定令
    入戒治處所施以強制戒治，迄民國九十一年五月一日強制戒
    治期滿而執行完畢，該次施用毒品之犯行，嗣經本院九十一
    年度簡字第九七號刑事判決判處有期徒刑三月確定，於九十
    三年一月十二日易科罰金執行完畢（構成累犯）。詎其仍不
    知悔改，復於前述強制戒治執行完畢後五年內，基於施用第
    一級毒品海洛因之概括犯意，自九十四年八月初某日起，至
    同年十月六日晚間十時許止，在桃園縣大溪鎮某不詳地址之
    租屋處及桃園縣八德市○○路五十巷二號等處，以海洛因粉
    末摻入香煙內點燃吸食或以針筒注射之方式，連續施用海洛
    因多次；另基於施用第二級毒品安非他命之概括犯意，於上
    述期間，在上揭地點，連續以燒烤吸食器吸食煙霧之方式，
    連續施用安非他命多次；嗣先後於(1)九十四年九月十七日上
    午五時三十分許，在桃園縣八德市○○路○段一四二五號「
    大溪地汽車旅館」五○七號房為警查獲，並扣得海洛因一包
    （驗餘淨重○．五○公克）及其所有供施用海洛因犯罪所用
    之注射針筒二支；(2)九十四年十月八日下午一時許，在桃園
    縣八德市○○路一二一六號為警查獲，經採集其尿液後，旋
    解送至臺灣桃園女子監獄執行其前所犯經法院判處有期徒刑
    之妨害自由案件，嗣經臺灣桃園女子監獄管理人員，於同日
    新收人犯入監抽驗其尿液送驗後，結果均呈嗎啡及安非他命
    陽性反應，始悉上情。
二、案經桃園縣政府警察局楊梅分局、八德分局報請及臺灣桃園
    女子監獄移送臺灣桃園地方法院檢察署檢察官偵查起訴及移
    送併案審理。
    理  由
一、本案被告甲○○所犯之施用第一級及第二級毒品罪，皆為死
    刑、無期徒刑、最輕本刑三年以上有期徒刑或高等法院管轄
    第一審案件以外之罪，而被告於本院準備程序進行中，就被
    訴及併案事實為有罪之陳述，經本院告知簡式審判程序意旨
    ，並聽取公訴人及被告之意見後，本院合議庭依刑事訴訟法
    第二百七十三條之一第一項之規定，裁定依簡式審判程序審
    理，合先敘明。
二、上揭施用第一級毒品海洛因、第二級毒品安非他命之犯罪事
    實，業據被告於本院審理時坦承不諱（見本院卷第四三、四
    四頁），核與被告前後為警查獲及經警解送至臺灣桃園女子
    監獄後，經警方及獄方採集其尿液送驗，結果均呈嗎啡、安
    非他命陽性反應相符，此有臺灣尖端先進生技醫藥股份有限
    公司及昭信科技顧問股份有限公司出具之濫用藥物檢驗報告
    共三份在卷可稽，並有扣案之海洛因一包（驗餘淨重○．五
    ○公克），業經鑑定無誤，此有法務部調查局出具之調科壹
    字第○八○○一○一八一號鑑定通知書一紙為證，及被告所
    有供施用海洛因所用之注射針筒二支可資佐證，足認被告前
    開自白與事實相符，堪以採信。
三、次查被告前因施用毒品案件，經送觀察、勒戒後，認無繼續
    施用毒品之傾向，業經本院八十八年度易緝字第八三號刑事
    判決諭知免刑確定，惟其復因施用毒品案件，經本院八十九
    年度毒聲字第四一二九號裁定送觀察、勒戒，因認有繼續施
    用毒品之傾向，再經本院九十年度毒聲字第一六六五號裁定
    令入戒治處所施以強制戒治，迄九十一年五月一日強制戒治
    期滿而執行完畢等情，有臺灣高等法院被告前案紀錄表及臺
    灣桃園地方法院檢察署刑案資料查註紀錄表在卷可稽，是被
    告於前述強制戒治執行完畢後五年內，再犯本件施用第一、
    二級毒品之犯行，洵堪認定，自應依法論科。
四、查海洛因及安非他命分別為毒品危害防制條例第二條第二項
    第一款及第二款所規定之第一級毒品及第二級毒品。被告施
    用第一級毒品及第二級毒品之行為，係犯毒品危害防制條例
    第十條第一項之施用第一級毒品罪及同條第二項之施用第二
    級毒品罪。被告施用前分別持有第一級毒品及第二級毒品之
    低度行為，應各為其進而施用之高度行為所吸收，均不另論
    罪。又被告先後多次分別施用第一、二級毒品之犯行，時間
    緊接，方法相同，各觸犯構成要件相同之罪名，顯係基於概
    括犯意為之，為連續犯，均應依刑法第五十六條之規定，論
    以一罪，並皆加重其刑。被告所犯前開二罪，犯意各別，罪
    名不同，應分論併罰之。又起訴事實雖僅敘及被告於九十四
    年九月間某日起至同年月十七日為警查獲，經警採集其尿液
    時回溯前二十六小時、九十六小時內某時止，施用第一級與
    第二級毒品之犯行，然其餘部分既與起訴事實分別具有連續
    犯裁判上一罪之關係，應為起訴效力所及，本院自應併予審
    究。另被告前因施用毒品案件，經本院九十一年度簡字第九
    七號刑事判決判處有期徒刑三月確定，於九十三年一月十二
    日易科罰金執行完畢，此有臺灣高等法院被告前案紀錄表在
    卷可按，其前受有期徒刑執行完畢，於五年內再犯本件有期
    徒刑以上之罪，為累犯，所犯施用第一、二級毒品案件，皆
    應依刑法第四十七條之規定加重其刑，並遞加重之。爰審酌
    被告前因施用毒品經觀察勒戒、強制戒治及判刑後，仍未能
    戒除毒癮，足認其依賴毒品已深，惟念其犯後坦承犯行，且
    所犯之罪係自戕行為等一切情狀，分別量處如主文所示之刑
    ，並定其應執行之刑，以資懲戒。扣案之海洛因一包（驗餘
    淨重○．五○公克），應依毒品危害防制條例第十八條第一
    項前段之規定諭知沒收銷燬之；另注射針筒二支，係被告所
    有，且為供其施用海洛因犯罪所用之物，業據被告供述在卷
    ，併依刑法第三十八條第一項第二款宣告沒收。至被告於九
    十四年九月十七日為警查獲時，尚扣得分裝杓及吸食器等物
    ，然前開物品均無證據足認與本案有何直接關係，自不得宣
    告沒收，併此敘明。
據上論斷，應依刑事訴訟法第二百七十三條之一第一項、第二百
九十九條第一項前段，毒品危害防制條例第十條第一項、第二項
、第十八條第一項前段，刑法第十一條、第五十六條、第四十七
條、第三十八條第一項第二款、第五十一條第五款，判決如主文
。
本案經檢察官楊挺宏到庭執行職務。
中    華    民    國    95    年    1     月    23    日
                  刑事第八庭    法  官  吳為平
以上正本證明與原本無異。
如不服本判決，應於送達後十日內，向本院提出上訴狀。
                                書記官  賴朱梅
中    華    民    國    95    年    1     月    25    日
附錄論罪科刑法條：
毒品危害防制條例第十條：
施用第一級毒品者，處六月以上五年以下有期徒刑。
施用第二級毒品者，處三年以下有期徒刑。


司法院資訊處製作；財團法人民間司法改革基金會備份。
